【裁判字號】    90,上易,1697
【裁判日期】    901031
【裁判案由】    竊盜
【裁判全文】
臺灣高等法院高雄分院刑事判決                    九十年度上易字第一六九七號
    上  訴  人  臺灣高雄地方法院檢察署檢察官
    被      告  乙○○
    被      告  甲○○
右上訴人因被告竊盜案件，不服臺灣高雄地方法院九十年度易字第一二五號中華民
國九十年八月十七日第一審判決（檢察官聲請簡易判決處刑：九十年度偵字第五一四
號，原審法院高雄簡易庭認不宜以簡易判決處刑：九十年度雄簡字第二○七號，簽依
通常程序審理），提起上訴，本院判決如左：
      主  文
原判決撤銷。
乙○○、甲○○結夥三人竊盜，各處有期徒刑拾月。
      事  實
一、乙○○（曾犯盜匪、違反麻醉藥品管理條例、槍砲彈藥刀械管制條例、傷害等罪
    ，於本件行為時，尚非屬累犯）與其弟甲○○，及其弟女友劉安琪（另案經原審
    通緝中）三人，於民國八十八年七月底相偕至高雄遊玩，借住甲○○朋友蔡玉文
    之父丙○○位於高雄市○○區○○路二三二巷二十一號住處，乙○○及甲○○因
    缺錢花用，竟邀同劉安琪，結夥三人共同基於意圖為自己不法所有之犯意聯絡，
    於八十八年九月六日下午四時許，趁屋主丙○○外出，家中無人之際，乙○○即
    持丙○○二樓房間之鑰匙將二樓房門打開後，與甲○○一同進入房內，共同竊取
    丙○○放置於床頭櫃上置物盒下之現金新台幣（下同）十萬元，而劉安琪則負責
    在樓下把風，留意屋主丙○○是否返家，三人共同竊取得手後，旋即逃離現場，
    並將贓款共同花用殆盡。嗣於同日下午五時許，丙○○返家發覺而報警循線查獲
    上情。
二、案經高雄市政府警察局三民第一分局移送臺灣高雄地方法院檢察署檢察官偵查起
    訴。
      理  由
一、訊據被告乙○○、甲○○固坦承於右揭時地，渠兄弟二人有共同竊取被害人丙○○所有之現金十萬元之事實，然否認有與原審同案被告劉安琪結夥三人竊盜犯行
    ，均辯稱劉安琪只知渠等上樓，但不知渠等上樓作何事及偷錢之事云云。惟查原
    審同案被告劉安琪於警訊中業已供明「是乙○○及甲○○二人動手偷竊，我在一
    樓看有沒人回家，是乙○○提議的，甲○○叫我在樓下把風」等語（見警卷第五
    頁反面、第六頁），核與證人即製作筆錄警員李玉龍於本院調查中證述情節相符
    （見本院卷第五一頁）審理時坦承不諱，並據被害人丙○○於警訊、偵查、原審
    及本院調查時指證在卷，參以被告乙○○、甲○○二人，當時係屬借住被害人房
    屋之情，若無原審同案被告劉安琪在樓下把風，被告二人豈知被害人何時返家，
    而得於房內竊取現金，此外被告乙○○、甲○○於警訊中亦各供承「偷竊十萬元
    ，都由我與甲○○及劉安琪三人共同花用」、「案發後將劉安琪一起帶走」等語
    （見警卷第二、四頁），足徵原審同案被告劉安琪於警訊自白把風一節，顯與事
    實相符，被告二人所辯上情，無非係為原審同案被告劉安琪脫罪迴護之詞，均無
    足信，綜上所述，本件事證明確，被告二人與原審同案被告劉安琪，結夥三人竊
    盜犯行，均堪認定。
二、核被告乙○○及甲○○所為，均係犯刑法第三百二十一條第一項第四款結夥三人
    竊盜罪。被告乙○○、甲○○及原審同案被告劉安琪就上開竊盜犯行，有犯意聯
    絡及行為分擔，均為共同正犯。
三、原審予以論罪科刑固非無見，惟查原審同案被告劉安琪就上開犯行，與被告二人
    間，有犯意聯絡及行為分擔，原審漏未論以共同正犯，已有未洽。上訴意旨指摘
    原判不當，為有理由，自應由本院予以撤銷改判。爰審酌被告之犯罪動機、目的
    為圖一己私利，竊取被害人財物之犯罪情節，被告二人之素行（乙○○曾犯盜匪
    、違反麻醉藥品管理條例、槍砲彈藥刀械管制條例、傷害等罪，甲○○曾有竊盜
    、盜匪等少年非行，見卷附之臺灣高等法院被告全國前案紀錄表），及渠二人犯
    後尚能坦認部分犯行之態度等一切情狀，量處如主文第二項所示之刑。
四、公訴意旨另認被告乙○○、甲○○於前開時、地尚竊取被害人丙○○所有男用金
    戒指之犯行部分。經查被告乙○○及甲○○於警訊、及原審審理時均一致否認有
    竊得男用金戒子之行為，又被害人於原審調查、審理時亦陳稱「只被偷十萬元，
    沒有金戒指，他們聽錯了」等語（見原審卷第三六、一一五頁），此外復查無其
    他積極之證據足資認定被告二人確有竊取被害人金戒指之犯行，原應就此部分為
    無罪之諭知，惟公訴意旨認此部分與前開有罪部分係實質上一罪關係，爰不另為
    無罪之諭知，附此敘明。
據上論斷，應依刑事訴訟法第三百六十九條第一項前段、第三百六十四條、第二百九
十九條第一項前段，刑法第二十八條、第三百二十一條第一項第四款，判決如主文。
本案經檢察官朱文彬到庭執行職務。
中    華    民    國      九十      年      十        月      三十一    日
                              臺灣高等法院高雄分院刑事第六庭
                                  審判長法官  王憲義
                                        法官  陳啟造
                                        法官  張意聰
右正本證明與原本無異。
不得上訴。
                                      書記官  王婉蓉
中    華    民    國      九十      年      十一      月        一      日
附錄：本判決論罪科刑法條：
刑法第三百二十一條第一項第四款
犯竊盜罪而有左列情形之一者，處六月以上五年以下有期徒刑：
  四  結夥三人以上而犯之者。
                                                                        ｋ


司法院資訊處製作；財團法人民間司法改革基金會備份。
